臺灣嘉義地方法院民事裁定　100年度抗字第6號
抗　告　人　嘉義市農會
法定代理人　黃騰輝
相　對　人　王錦榮
　　　　　　王錦標
上列當事人間請求停止執行事件，抗告人對於民國99年12月16日
本院99年度聲字第442號裁定提起抗告，本院合議庭裁定如下：
    主  文
抗告駁回。
抗告費用新臺幣壹仟元由抗告人負擔。
    理  由
一、按有回復原狀之聲請，或提起再審或異議之訴，或對於和解
    為繼續審判之請求，或提起宣告調解無效之訴、撤銷調解之
    訴，或對於許可強制執行之裁定提起抗告時，法院因必要情
    形或依聲請定相當並確實之擔保，得為停止執行之裁定，強
    制執行法第18條第2 項定有明文。是依此規定於強制執行程
    序開始後提起異議之訴，而聲請願供擔保，聲請裁定停止強
    制執行時，法院即得依其聲請，定相當並確實之擔保，為停
    止強制執行之裁定，至該異議之訴實體上有無理由，則非法
    院於裁定停止強制執行時應予審酌之事項（最高法院97年度
    台抗字第631 號裁定參照）。又法院依強制執行法第18條第
    2 項定擔保金額而准許停止強制執行之裁定者，該項擔保係
    備供債權人因停止執行所受損害之賠償，其數額應依標的物
    停止執行後，債權人未能即時受償或利用該標的物所受之損
    害額，或其因另供擔保強制執行所受之損害額定之，非以標
    的物之價值或其債權額為依據（最高法院91年度台抗字第42
    9號裁定參照）。
二、本件相對人在原審聲請意旨略以：相對人以其前向本院提起
    第三人異議之訴經判決駁回確定，再以補充相關證據為由而
    提起再審，並聲請裁定停止本院99年度司執字第27729 號執
    行事件中，附表標別2 之編號2 、3 、4 、5 （建號：346
    、347 、348 、349 棟次，即建物門牌嘉義市東區盧厝20號
     ）Ｂ、Ｃ、Ｄ、Ｅ部分之強制執行程序，復以前揭建物業
    經本院98年嘉簡字第74號准予供擔保停止執行，為此，聲請
    迅為停止執行之裁定等語。經本院調取該執行卷宗及卷內所
    附98年度嘉簡字第74號民事裁定、98年度再易字第10號第三
    人異議之訴事件卷宗核閱屬實。本件既為前述第三人異議之
    訴判決確定後，為相對人所另提起再審之訴，從而，相對人
    依強制執行法第18條第2 項之規定，陳明願供擔保，聲請在
    本院99年度再易字第10號兩造間第三人異議之訴事件判決確
    定、和解或撤回起訴前，停止執行法院99年度司執字第2772
    9 號民事執行事件之強制執行程序，揆諸前揭說明，自屬有
    據。爰斟酌本院99年度司執字第27729 號執行事件中，前述
    附表標別2 之編號2 、3 、4 、5 （建號：346 、347 、34
    8、349 棟次，即建物門牌嘉義市東區盧厝20號）Ｂ、Ｃ、
    Ｄ、Ｅ部分建物核定拍賣之最低價額各為新臺幣（下同）5
    萬3,000 元、1 萬7,000 元、1 萬2,000 元、9,000 元，拍
    賣底價共計為9 萬1,000 元，本院審酌抗告人因停止執行，
    未能即時受償之債權額約為9 萬1,000 元，如停止執行，將
    遭受遲延受償期間利息之損害，又相對人提起本件再審之訴
    ，依各級法院辦案之期限為2 年，如依法定利率（週年利率
    5%）計算，抗告人因停止執行可能遭受之損害約為9,100 元
    （計算式：91,000元×5%×2 年=9,100元）及其他一切情狀
    後，認原審酌定其擔保金額為9,100 元，予以准許，並無不
    合。
三、抗告意旨雖以：相對人為阻止抗告人聲請強制執行，前曾向
    鈞院提起第三人異議之訴，經鈞院98年度嘉簡字第666 號、
    99 年 度簡上字第34號判決駁回相對人之訴確定，惟相對人
    仍執判決確定之事項聲請再審，無非係藉機拖延強制執行程
    序之進行，顯已破壞確定判決之既判力、確定力、執行力。
    若每個當事人均循此妄請再審，則判決永無確定、安定之時
    ，致當事人間法律關係永遠懸而未定，原裁定就相對人所提
    之再審之訴，未予推敲是否有再審之原因及成立要件，遽以
    相對人已提起再審之訴為由，逕酌定許其供擔保新臺幣9,10
    0 元後，予以停止執行，顯非適當，嚴重影響當事人訴訟之
    進行及權益，爰依法提起抗告，請求將原裁定廢棄，並駁回
    相對人之聲請云云。惟依前開說明，相對人所為停止執行聲
    請已符合強制執行法第18 條第2 項之規定，至於相對人提
    起再審之訴有無理由涉及實體上之判斷，應留待該訴訟中解
    決，尚非法院於裁定停止強制執行時應予審酌之事項，是抗
    告人執此指摘原裁定不當，聲明廢棄，為無理由，應予駁回
    。
四、據上論結，本件抗告為無理由，依強制執行法第30條之 1，
    民事訴訟法第495條之 1第1項、第449條第1項、第95條、第
    78條，裁定如主文。
中    華    民    國  100     年    2     月    16    日
                  民二庭審判長法  官  曾文欣
                              法  官  柯月美
                              法  官  陳思睿
以上正本係照原本作成。
如不服本裁定應於送達後10日內向本院提出再抗告狀，並繳納再
抗告費新台幣1000元。再為抗告應以適用法規顯有錯誤為理由，
並經本院之許可，該許可以原裁定所涉及之法律見解具有原則上
重要性者為限，並委任律師為代理人。
抗告人之配偶、三親等內之血親、二親等內之姻親，或抗告人為
法人、中央或地方機關時，其所屬專任人員具有律師資格並經法
院認適當者，亦得為第三審代理人。
前項情形應於提起再抗告或委任時釋明之。
中    華    民    國   100    年    2     月    18    日
                              書記官  蘇姵容